臺灣桃園地方法院民事裁定
111年度訴聲字第18號
聲  請  人  蕭錦輝  

訴訟代理人  鄒玉珍律師
相  對  人  黃蕣伊  

            林雅淇  
上列當事人間請求撤銷贈與等事件（本院110年度重訴字第418號
），聲請人聲請許可為訴訟繫屬事實之登記，本院裁定如下：
    主  文
聲請駁回。 
    理  由
一、聲請意旨略以：聲請人與相對人間請求撤銷贈與等事件，現
    繫於鈞院審理中，爰依民事訴訟法254條第5項，請准就訟爭
    之不動產為訴訟繫屬事實之登記。
二、按訴訟標的基於物權關係，且其權利或標的物之取得、設定
    、喪失或變更，依法應登記者，於事實審言詞辯論終結前，
    原告得聲請受訴法院以裁定許可為訴訟繫屬事實之登記；前
    項聲請，應釋明本案請求，民事訴訟法第254條第5項、第6
    項定有明文。揆諸民事訴訟法第254條於106年6月14日修正
    之理由：「現行條文第5項規定旨在藉由將訴訟繫屬事實予
    以登記之公示方法，使第三人知悉訟爭情事，俾阻其因信賴
    登記而善意取得，及避免確定判決效力所及之第三人受不測
    之損害。其所定得聲請發給已起訴證明之當事人，係指原告
    ；其訴訟標的宜限於基於『物權關係』者，以免過度影響被告
    及第三人之權益。」故得聲請裁定許可為訴訟繫屬事實之登
    記者，限於原告起訴之訴訟標的係基於物權關係，且其權利
    或標的物之取得、設定、喪失或變更，依法應登記者為限。
    倘原告之訴其訴訟標的法律關係，為債之關係者，自不得為
    上開聲請。
三、經查，本件聲請人主張相對人間之贈與行為，已侵害聲請人
    對於相對人黃蕣伊之侵權行為損害賠償債權，故依民法第24
    4條第1項規定，訴請撤銷相對人間就坐落於桃園市○○區○○段
    0000地號土地（權利範圍100000分之365）、1233-21地號土
    地（權利範圍1分之1），及其上同段629建號房屋（下合稱
    系爭房地），於民國109年10月8日所為贈與行為及於109年1
    0月26日所為所有權移轉登記行為，且相對人林雅淇應將系
    爭房地之所有權移轉登記予以塗銷等情，業經本院核閱本院
    110年度重訴字第418號案卷無訛。可見聲請人本件訴訟標的
    係基於侵權行為之債權關係而為請求，核非物權關係，與前
    開規定之要件不合，是聲請人依民事訴訟法第254條第5項規
    定聲請核發起訴證明，於法未合，應予駁回。
四、爰裁定如主文。 
中　　華　　民　　國　　111 　年　　6 　　月　　30　　日
                  民事第二庭    法　官　廖子涵
正本係照原本作成。
如不服本裁定應於送達後10日內向本院提出抗告狀，並應繳納抗
告費新台幣1000元。
中　　華　　民　　國　　111 　年　　6 　　月　　30　　日
                                書記官  李慧慧